臺灣高等法院臺南分院刑事判決　　　　　 九十一年度上易字第三三號　　　Ｃ
　　　上　訴　人
　　　即自訴人　　裕國冷凍冷藏股份有限公司　設台中市工業區○○○路三號
　　　代　表　人　丙　○　○
　　　自訴代理人　乙　○　○　律師
　　　上　訴　人
　　　即　被　告　丁　○　○
　　　選任辯護人　林　彥　百
　　　被　　　告　戊　○　○
右上訴人因被告詐欺案件，不服中華民國九十一年一月十四日臺灣臺南地方法院第一
審判決（九十年度自字第二九二號），提起上訴，本院判決如左：
      主      文
上訴駁回。
丁○○緩刑伍年。
      事      實
一、緣裕國冷凍冷藏股份有限公司（以下稱裕國公司）以經營冷凍倉儲與冷凍肉品之
    買賣為業務，丁○○自民國（下同）八十九年六月十四日起擔任台南市○○路○
    段四一五號利民食品股份有限公司（下稱利民公司）董事長，並為實際經營負責
    成敗之人，與裕國公司向有業務上之往來。詎自八十八年度向各銀行貸款積欠一
    億一千四百四十九萬四千六百七十九元，於八十九年度向各銀行貸款積欠八千三
    百八十三萬五千五百六十七元，於九十年三月間起利民公司即有週轉不靈之現象
    ，積欠銀行共一億二、三千萬元，丁○○竟意圖為自己不法之所有，明知利民公
    司財務已然惡化，即將倒閉，竟於利民公司結束營業前，蓄意隱瞞其無意支付價
    金之情事，基於概括之犯意，於九十年三、四、五月間，以利民公司之名義，先
    後連續向裕國公司大量進貨詐購交易金額分別為新台幣（下同）一百三十二萬二
    千五百零三元（自訴狀誤為0000000元）、二百八十三萬七千七百九十二
    元，與四百五十八萬八千六百八十九元之高級肉品，買賣價金總計高達八百七十
    四萬八千九百八十四元，詳如原判決附表一所示。訂購當時，丁○○猶一再表示
    待裕國公司將訂購之貨品送抵而請領款項時，將立即支付價金，致令裕國公司陷
    於錯誤，依其指示，於如原判決附表一所示期日，先後將其訂購之肉品運至指定
    之地點，交付由丁○○與其指定之人簽收，並於各該月底結算當月應收貨款後，
    裕國公司派員持發票前往收取款項，而丁○○則於九十年四、五月間先交付如原
    判決附表二所示支票數紙予裕國公司，用以搪塞。九十年五月間，丁○○仍陸續
    訂貨多達十二次，甚至於九十年五月三十一日利民公司退票當日，裕國公司在陷
    於錯誤情況下，猶應丁○○之要求，交付價值高達九十一萬八千一百一十九元之
    肉品。詎裕國公司依約送貨後不久，嗣於當日下午，丁○○所交付用以支付利民
    公司三月份貨款之支票，即經銀行通知票據存款不足而退票。其後，九十年五月
    份四百五十多萬元之貨款，未獲受償，及丁○○先前所交付用以支付九十年四、
    五月貨款之支票，經屆期提示亦全遭退票，裕國公司始知受騙。
二、案經自訴人裕國公司提起自訴。
      理      由
壹、有罪部分（即丁○○部分）：
一、訊據被告丁○○於本院審理時固坦承有積欠銀行上開龐大金額共一億二、三千萬
    元，暨於右開時地向自訴人進貨數量、金額之肉品如原判決附表一所示、退票貨
    款如原判決附表二所示支票之事實，惟辯稱：伊並無詐欺之意思，渠公司雖因週
    轉不靈而於九十年五月三十一日跳票，但在自訴人公司尚未收到銀行退票通知，
    其就主動通知自訴人公司趙協理，並在跳票後幾天內即完成償還協議，以及渠公
    司與國防部福利總處之供銷約期原僅到九十年五月十五日，因福利總處片面延展
    合約至九十年六月十五日，其為應付新的供貨需求，才又於五月份向自訴人公司
    買貨云云。
二、惟查：
（一）右揭事實，業據自訴人裕國公司於原審及本院調查及審理時指訴甚詳，並有被
      告即將結束營業前，仍決定原料、機械搬走，召開會議要求大量進貨，並另企
      圖開辦新設公司，有被告直承之會議摘要乙紙、自訴人公司送交貨品後，被告
      丁○○或其指定之人親自簽收之肉品出貨單影本廿七張、統一發票影本廿七張
      、支票影本七張在卷可資佐證（見原審卷第十一頁至第四八頁）。矧利民公司
      於九十年三月、四月間起，即有支票退票紀錄，有中華商業銀行票據退票及拒
      絕往來資訊查詢表可據（見原審卷第一九四頁），其中被告以該公司名義開立
      交予自訴人公司之票據號碼ＦＢ0000000、付款銀行華南銀行西台南分
      行、到期日九十年五月三十一日、金額一百三十二萬二千四百三十四元之支票
      ，亦遭退票（即「票據退票及拒絕往來資訊查詢」中之第三筆）。上開三月至
      五月底部分之票據被告固曾取回註銷，惟其後被告所交付之其他票據，亦同樣
      未獲兌現，嗣九十年六月十三日起，被告以利民公司名義所開立之票據，即全
      部遭到退票，至同年七月六日，利民公司即正式遭公告為拒絕往來戶，迄今尚
      未解除，此另有企業逾期催收及呆帳資訊行庫別查詢表、「第二類票據信用資
      料查覆單」在卷足證（見原審卷第一九五頁、至第二００頁）。由上開所述票
      據資料可知，利民公司之財務狀況早已惡劣不堪，自九十年三、四月起即有週
      轉不靈之現象，詎被告猶為隱瞞，並連續向自訴人公司大量進貨，足見被告確
      早已存有不法所有之意圖。矧自九十年六月十三日起至九十年七月十六日止，
      短短不到一個月之時間，被告以利民公司名義開立之票據竟達一百三十二張之
      多，且不論票據面額多寡，全部皆因存款不足遭到退票，退票金額總計達三千
      九百餘萬元，此有上開「第二類票據信用資料查覆單」將該退票支票之日期、
      金額、張數、支票號碼一一載列甚明，益足證明被告於開立票據當時，即無意
      使其開出之票據獲得兌現，其交付支票予自訴人公司係為遂行其詐財之目的，
      至為明確。況且上揭票據均屬遠期票據，依一般商場上之交易習慣，其開立時
      間應係於票載發票日前一、二個月，或更早之前，準此亦得印證被告於向自訴
      人公司大量「進貨」之時，即理應存有不法所有之詐財犯意，已堪認定。被告
      於原審提出之利民公司九十年三月二十日之會議記錄所稱進貨控制至四月底為
      止，福利總處供應至五月十五日等情，均尚非實情，不足採憑。又被告所舉之
      證人甲○○雖於本院調查時表示公司至九十年五月間營運仍很正常，因怕貨源
      接不上而多叫貨，搬走原料、機器是要成立新部門云云，惟其對公司叫貨多少
      、貨款多少、如何經營不善、既欲成立新部門公司為何倒閉表示不知情，顯對
      公司營運積欠龐大債務非真正了解，不足採信。縱御品屋食品有限公司雖積欠
      被告所經營公司三百十五萬元（此部分未據御品屋公司到庭證實，雖經被告員
      工曾長富於本院調查時到庭陳明，亦與被告所稱三百七十幾萬元有間），亦難
      認確係被告經營不善，週轉不靈之主因。
（二）被告雖辯稱：伊係因國內經濟不景氣銀行抽緊銀根，造成公司財務週轉困難云
      云，然查與被告往來之銀行均無對被告經營之公司抽緊銀根，且前因利民公司
      經營不善，財務調度失靈，積欠銀行借款未獲清償，而銀行與被告經營之公司
      分別於八十九年九月及九十年二月間二度所達成展延貸款之協議，均無法依協
      議內容履約，致生逾期，並非銀行抽緊銀根等情，有中國農民銀行府城分行、
      華南商業銀行台南分行、臺灣中小企業銀行安平分行，分別於九十一年七月三
      日、同年月二十九日答覆本院之函文可據。矧被告自八十九年底向銀行貸款作
      為償還來源之應收客票，事後有多數疑似非實質之交易性客票，到期均遭退票
      ，致使銀行債權蒙受嚴重損失，有萬通商業銀行北台南分行九十一年六月二十
      四日萬通北台南字第九０號函覆本院之特定授信明細查詢單四紙附卷可稽。顯
      見被告所為辯解無非事後畏罪卸責之詞，且銀行抽緊銀根之事子虛烏有，並非
      真實，並無足取。又被告選任辯護人雖於本院辯護陳稱八十八年度向各銀行貸
      款積欠一億一千四百四十九萬四千六百七十九元，於八十九年度向各銀行貸款
      積欠八千三百八十三萬五千五百六十七元，而自訴人亦取償九十五萬元，其他
      第三人亦有六百六十萬七千二百七十一元（其中清償第三人程永安一人即三百
      零四萬元五千四百九十二元），即若屬實，亦僅龐大債務下之小金額清償，縱
      包含利民公司之應收帳款六百四十九萬四千四百五十九元（縱認屬實，見選任
      辯護人於本院九十一年五月二十八日狀），合計一千三百一十萬一千七百三十
      元，亦與其向銀行貸得款項尚有七千餘萬元之龐大金額相差（八十九年間部分
      ，姑勿論八十八年之龐大貸款部分），並無清償債務致不足支應之情形。被告
      所為辯解並未將資金私吞入已，且未避債而有積極清償債務云云，尚不足採信
      。反之，就利民公司而言已有龐大債務帳面存在，已陷於無支付能力。
（三）再查，前開所述第ＦＢ0000000號、面額一百三十二萬二千四百三十四
      元之支票之退票日期係九十年五月三十一日，而當日自訴人公司仍交付價值九
      十餘萬元之肉品予利民公司，已如前述，如原判決附表一、二所載，並經被告
      於原審及本院審理中坦承在卷（見原審九十年九月十七及本院審理筆錄）。被
      告此種高額退票當日仍大量進貨之舉動，已非單純民事上誠信原則之問題，而
      係刑法上存有詐欺之犯罪意思。復衡諸經驗法則，若自訴人公司自行提早知悉
      利民公司退票情事，或被告於退票是日主動告知自訴人公司，自訴人公司恒無
      仍然交貨之理。換言之，設若被告確實在銀行通知退票前，曾主動告知自訴人
      公司其已無付款能力、將遭退票之情，自訴人公司豈有可能在該日猶交付九十
      餘萬元之肉品予被告﹖況且，九十年五月三十一日退票當日，自訴人公司於得
      知被告開立之票據遭到退票後，旋即要求被告先將同日收受之貨品交還自訴人
      公司，俾能降低損害，惟竟遭被告無理拒絕，此亦經證人己○○於原審九十年
      十一月十二日審判時證述明確，益徵被告不僅未主動告知其已無付款能力之情
      ，且於訂購當時，即係故意詐騙。被告所辯曾主動告知退票云云，並非實在，
      不足採信。
（四）再查關於利民公司與國防部福利總處其供銷雙方於合約屆期後已另行展約至九
      十年六月十五日一節，顯係經被告同意因而展延，此觀諸卷附之利民公司與國
      防部福利總處簽立之合約書上亦有利民公司之補簽章，足資證明，故被告辯稱
      係因福利總處片面延展合約，其始又向自訴人公司買貨云云，應屬臨訟託詞，
      與事實並不相符。退而言之，被告既已明知利民公司財務週轉業已嚴重不靈，
      竟未就前開展延予以拒絕，亦非合理之舉，要不能資為解免詐欺之正當事由。
（五）又利民公司退票之後，被告丁○○固曾簽立讓渡書乙紙，表明願將福利總處八
      十九年度保證金二筆共一百萬元交由自訴人公司，做為抵償九十年三月份之帳
      款，惟上開保證金之其中五十萬元，因遭利民公司之其他債權人實施假扣押，
      致無從領取，故被告辯稱已提供保證金收據壹百萬元押給自訴人公司云云，尚
      非的論，且其退票事後以此小額讓渡手法，亦不能解免其業已成立在前之大額
      詐財。
（六）綜上所查事證，被告丁○○並無支付價金予自訴人公司購買肉品之意思，亦明
      知已無支付之能力，竟意圖為自己不法之所有以虛偽之意思，向自訴人公司詐
      稱有意購買自訴人公司之肉品，致自訴人公司陷於錯誤，於被告丁○○未支付
      分文之情形下，即將價值八百七十餘萬元之高級品交付，而被告丁○○事後非
      但未即時給付價金（於本院辯論前始清償九十五萬元），亦不交還貨品亦有自
      訴人之員工己○○、吳清標分別於原審及本院調查時證述已無原料等情屬實無
      訛（見原審卷第一六三頁、第一八二頁、本院九十一年四月九日訊問筆錄），
      使債權人自訴人公司無從求償，倘無詐財預謀，何能如此，足見被告丁○○於
      交易之初，顯然明知利民公司財務已然惡化，即將倒閉，竟於利民公司結束營
      業前，蓄意隱瞞其無意支付價金之情事，基於概括之犯意，先後以利民公司名
      義連續向裕國公司大量進貨詐購，即有詐財之預謀及為自己不法所有之意圖，
      至為明確，可見被告丁○○所辯並非詐欺云云，乃屬事後卸責之詞，不足採信
      ，其犯行已事證明確，應予依法論科。
三、核被告丁○○所為，係犯刑法第三百三十九條第一項之詐欺取財罪。其先後多次
    犯行，時間緊接，犯罪基本構成要件相同，顯均係基於概括之犯意反覆為之，應
    依連續犯之規定以一罪論並加重其刑。原審以被告事證已臻明確，因予適用刑事
    訴訟法第三百四十三條、刑法第三百三十九條第一項、第五十六條、罰金罰鍰提
    高標準條第一條前段，審酌被告犯罪之動機、目的、手段、所生危害（堪稱鉅額
    ）、所得利益、及犯罪後態度等一切情狀，量處有期徒刑一年十月，以資懲儆。
    核其認事用法俱無不合，量刑亦稱妥適。被告上訴意旨猶執陳詞，空言指摘原判
    決不當，請求撤銷原判決，並無可取，為無理由，應予駁回。末查被告並無前科
    ，未曾受有期徒刑以上刑之宣告，此有本院被告全國前案紀錄表可據，本件因被
    告經營之公司已陷經濟困境，被告嗣於本院審理中已與被害人達成和解，並先清
    償其中九十五萬元，有自訴人於本院之供述（至九十六年十一月三十日清償完畢
    ）及兩造間和解書可據，足見其犯後態度尚稱良好經此偵審程序及科刑之宣告後
    ，當知所警惕，而無再犯之虞，本院因認前開所宣告之刑，以暫不執行為適當，
    併予宣告緩刑五年，以啟自新。
貳、無罪部分（即被告戊○○部分）：
一、自訴意旨另認被告戊○○與其子丁○○共同經營利民公司，共同向自訴人公司詐
    得前開共八百餘萬元之肉品，因認被告戊○○涉犯有刑法第二十八條、第五十六
    條、第三百卅九條第一項共同連續詐欺取財之罪嫌云云。
二、自訴人認被告戊○○涉犯前開罪嫌，無非係以被告戊○○雖未具體掛名利民公司
    之職務，惟利民公司本身即為一家族企業，被告戊○○綜理公司事務已久，其配
    偶陳昭亦先後擔任公司董事長或董事，有卷內之利民公司登記事項卡足為參照。
    而被告戊○○本人不僅在公司內設有專屬之辦公處所，且與自訴人公司往來時交
    遞之個人名片上，亦均列為利民食品股份有限公司之抬頭，且自訴人公司與利民
    公司交易時，有時相關業務即由戊○○自行處理等情，為其論據。
三、按犯罪事實應依證據認定之，無證據不得推定其犯罪事實；又不能證明被告犯罪
    者，即應諭知無罪之判決，刑事訴訟法第一百五十四條、第三百零一條第一項分
    別定有明文。歷來最高法院於諸多判例中進一步加以闡釋，例如：
（一）廿九年上字第三一０五號判例稱：「刑事訴訟法上所謂認定犯罪事實之證據，
      係指足以認定被告確有犯罪行為之積極證據而言，該項證據自須適合於被告犯
      罪事實之認定，始得採為斷罪資料」；
（二）卅年上字第四八二號判例稱：「事實審法院對於證據之取捨，依法雖有自由判
      斷之權，然積極證據不足證明犯罪事實時，被告之抗辯或反證縱屬虛偽，仍不
      能以此資為積極證據應予採信之理由」；
（三）卅年上字第八一六號判例稱：「認定不利於被告之事實，須依積極證據，苟積
      極證據不足為不利於被告事實之認定時，即應為有利於被告之認定，更不必有
      何有利之證據」；
（四）四十年台上字第八六號判例稱：「事實之認定，應憑證據，如未能發現相當證
      據，或證據不足以證明，自不能以推測或擬制之方法，以為裁判基礎」。
  又按關於告訴人指訴之證據力，歷來實務之見解，例如：
（一）最高法院五十二年台上字第一三００號判例稱：「告訴人之告訴，係以使被告
      受刑事訴追為目的，是其陳述是否與事實相符，仍應調查其他證據以資審認」
      ；
（二）同院卅二年上字第六五七號判例稱：「被害人所述被害情形如無瑕疵可指，而
      就其他方面調查又與事實相符，則其供述未始不足據為判決之基礎」；
（三）同院六十一年台上字第三０九九號判例稱：「被害人之陳述如無瑕疵，且就其
      他方面調查又與事實相符，固足採為科刑之基礎，倘其陳述尚有瑕疵，則在未
      究明前，遽採為論罪科刑之根據，即難認為適法」。
  綜合上開規定暨判例意旨可知，告訴人之指訴必須在無瑕疵，且復有其他積極適合
  之證據可證明其指訴與事實相符時始得採取；倘無積極適合之證據可證明犯罪事實
  時，即使被告無法提出有利之證據，或被告之辯解為虛偽者，仍應認定被告並無告
  訴人所指訴之犯罪事實。亦即，認定犯罪事實所憑之證據，必須適於為被告犯罪事
  實之證明者，始可做為論罪之依據。所謂之證據，係指合法之積極證據，就犯罪事
  實能力具體之證明者而言。故被告否認犯罪事實所持之辯解縱使不能成立，如無積
  極證據足以證明其犯罪行為，自不能以推測或擬制之方法以為裁判之基礎。亦即，
  被告並無自證無罪之義務，此乃無罪推定之原則。因此何項卷證資料有利於被告或
  不利於被告，應由擔任公（自）訴角色之檢察官（自訴人）盡其舉證之義務。凡此
  ，最高法院並著有八十八年度台上六七三一號判決、八十八年度台上六七二五號判
  決、八十年度台上五一八號判決、七十九年度台上二五二八號判決及七十八年度台
  上一九八一號判決可供酌。
四、按於有疑獄之時，如於輕重之間疑而難決，必須有一決定之標準，此時有一極為
    重大之原則即「罪疑惟輕」。本於這一原則，必須重視不辜，所以如於罪的有無
    之間疑而難決時，必須有一決定之標準，即「與其殺不辜，寧失不經」。在英美
    法系，至十九世紀，英國之法官也強調在合理懷疑的法則之外，不可忽視無辜之
    重要。所謂「疑」者，即所謂「合理的懷疑」，亦即必須信其有罪至無合理之懷
    疑。換言之，所謂有合理之懷疑，係指在一切之證據經過全部之比較與考慮以後
    ，審理事實之人本於道義或良知，對於所訴之事實，不能信以為真。究竟有無合
    理之懷疑，是本諸一顆赤誠之心，對於全部證據為冷靜之觀察，發生理智之瞭解
    ，不受任何一造之影，沒有偏見，沒有恐懼。所謂懷疑，當然只是一種可以說
    出理由來的懷疑，而不是無故置疑。因此，所謂合理之懷疑，必須不是下列各種
    之懷疑：
      (一)任意妄想的懷疑 (fanciful doubt)。
      (二)過於敏感機巧的懷疑(ingenious doubt)。
      (三)僅憑臆測的懷疑(conjecture)。
      (四)吹毛求疵，強詞奪理的懷疑(captious doubt)
      (五)於證言無徵(unwarranted by the testimony)的懷疑。
      (六)故為被告解脫以逃避刑責(to escape conviction)的懷疑。
如果屬於以上各種的懷疑，即非通常有理性的人所為合理的、公正誠實的懷疑。
    合理之懷疑，及於構成犯罪之一切要件，但並非就每一細節，每一特殊事實，均
    須證明至無合理懷疑之餘地。換言之，即須證明構成犯罪之一切要件，而排除每
    一合理無罪的假定。被告經審理事實的人因有合理的懷疑而審釋或判無罪，並非
    意指審理事實的人確信其未曾犯罪。所以審理事實的人，對於被告有罪、無罪俱
    有懷疑時，仍應對被告作有利之認定。於我國實務上，最高法院即著有判例頗值
    參酌，七十六年度台上字第四九六八號判例謂：「訴訟上用以證明事實之證據，
    須於通常一般人均不致有所懷疑，而得確信其真實之程度，始得據以為有罪之認
    定，倘其證明未達此一程度，而有合理之懷疑存在，致無從為有罪之確信時，即
    應為無罪之判決」。最高法院進而於民國九十年九月四日九十年度第七次刑事庭
    會議決議不再援用二十五上三七０六號、六十一台上二四七七號及六十四台上二
    九六二號等判例。二十五上三七０六號判例意旨略為：審理事實之法院，對於被
    告之犯罪證據，應從各方面詳予調查，以期發現真實，苟非調查之途徑已窮，而
    被告之犯罪嫌疑仍屬不能證明，要難遽為無罪之判斷；六十一台上二四七七號判
    例意旨略為：事實審法院應予調查之證據，不以當事人聲請者為限，凡與待證事
    實有關之證據，均應依職權詳加調查，方足發現真實；六十四台上二九六二號判
    例意旨略為：事實審法院應予調查之證據，不以當事人聲請者為限，凡與待證事
    實有關之證據，均應依職權調查，方足發現真實，否則仍難謂無刑事訴訟法第三
    百七十九條第十款之違法。由上開最高法院見解之轉變，益證「合理的懷疑」原
    則於刑事訴訟確實具有正面、肯定之參考價值，旨意亦在於貫徹「無罪推定」之
    原則。
五、訊據被告戊○○堅決否認有何共同詐財之犯行，辯稱並未實際參與運作利民公司
    之業務、財務，未在利民公司擔任職務，利民公司是丁○○在管理經營，亦未與
    被告丁○○有何共同詐欺之行為等語。查依共同被告丁○○之供述：其父戊○○
    僅當過利民公司尚在改組為公司之前，行號時代之負責人，並未當過公司時代之
    負責人（見原審卷第一四一頁、九十年十月二十二日審判筆錄），此確與卷附經
    濟部中部辦公室書函附件利民食品股份有限公司設立及歷次變更登記事項卡資料
    所載相符；被告丁○○又稱：與自訴人公司交易時，係由其本人連絡，未經由其
    父親戊○○連絡，出貨單上之所以載有戊○○姓名，是因為利民公司是老字號，
    業界都知悉其父親之名號，父親已很久沒有參與公司業務，只是將父親名字當作
    代表等語（見原審卷第一四一頁、九十年十月二十二日筆錄），此尚合於商場上
    一些老字號商號、公司創辦、發展之經驗法則，且亦查無積極證據足以證明被告
    戊○○確有實質共同參與經營、管理利民公司之營運。即自訴人於本院調查時亦
    僅陳稱利民公司係以其公司小姐向自訴人叫貨，有本院九十一年三月二十六日訊
    問筆錄可按。被告戊○○並未在公司任職，亦未參與對自訴人之經營業務，且無
    證據足以證明有何共謀之犯行，使自訴人陷於錯誤，致自訴人交付利民公司、或
    被告丁○○貨品之情形，難遽認被告戊○○應負何詐欺之刑責。從而，既無法證
    明被告戊○○共同參與經營利民公司，亦無充分積極之證據足以證明被告戊○○
    與被告丁○○有如何之犯意連絡或行為分擔，依前開「證據裁判」、「合理懷疑
    」、「罪疑惟輕」及「無罪推定」原則之說明，被告之犯行不能證明，自難以該
    罪相繩，原審為被告戊○○無罪之諭知。本院經核原判決認事用法，尚無不合。
    上訴人上訴意旨，仍執陳詞，指摘原判決不當，為無理由，應予駁回。
據上論結，應依刑事訴訟法第三百六十八條，刑法第七十四條第一款，判決如主文。
中    華    民    國      九十一      年      八      月    二十八      日
                                  臺灣高等法院臺南分院刑事第三庭
                                      審判長法官  黃    崑    宗
                                            法官  葉    居    正
                                            法官  莊    俊    華
右正本證明與原本無異。
不得上訴。
                                      法院書記官  廖    明    娟
中    華    民    國      九十一      年      九      月      二        日
附錄法條：
刑法第三百三十九條第一項：意圖為自己或第三人不法之所有，以詐術使人將本人或
                          第三人之物交付者，處五年以下有期徒刑、拘役或科或
                          併科一千元以下罰金。
